Minutes et répertoires du notaire Jean TROUVÉ, 12 janvier 1553 - 6 septembre 1574 (étude XIX)
Archives nationales
- Minutes de Jean TROUVÉ, 12 janvier 1553 - 6 septembre 1574; MC/ET/XIX/190 - MC/ET/XIX/282
  - Minutes. 1555, 15 avril - août, 15 avril - août 1555; MC/ET/XIX/198
    - Procuration donnée par Louise de Bege, veuve de Antoine Le Macon, sieur de Belle-assise, à André Mornyeu, receveur des douanes de Lyon, pour percevoir en son nom les pensions qu'elle a à Vaugneray et aux environs de Lyon., 16 mai 1555; MC/ET/XIX/198
      Histoire littéraire XVIe siècle, par Catherine Grodecki, Madelaine Jurgens, Pierre-Yves Louis, Xenia Pamfilova, 1972-1994 (fichier papier entièrement dématérialisé; voir contexte dans le Plan d’orientation général - Notaires de Paris, guides thématiques du Minutier).
      Date de création de la notice: 2012
      procuration; Vaugneray (Rhône); Bege, Louise de; Le Macon, Antoine; Mornyeu, André; percepteur
    - Obligation concernant François de FAULCON, evêque de Carcassonne., 16 mai 1555; MC/ET/XIX/198
      obligation; Faulcon, François de (1484-1565); évêque
    - Obligation par Barthélémy de NOBLE, marchand lucquois demeurant rue des Cordeliers, à l'Ecu-d'Albanie, en l'acquit de Nicolas de NOBLE, son frère, bourgeois de Paris, et Guillaume de NOBLE, florentin, maître des ports de Lyon, envers François de FAULCON, évêque de Carcassonne., 16 mai 1555; MC/ET/XIX/198
      obligation; Lucques (Italie); Cordeliers (rue des); Ecu d'Albanie (enseigne de l'); Florence (Italie); Lyon (Rhône); Carcassonne (Aude); Noble, Barthélémy de; Noble, Nicolas de; Noble, Guillaume de; Faulcon, François de; commerçant; évêque
    - Marché par Jean Soudat et Nicolas Vagnet charpentiers, envers Pierre Bontemps, sculpteur du roi, pour faire une équerre de vis de 4 toises de haut et le comble d'un corps d'hôtel (le lieu n'est pas précisé)., 26 mai 1555; MC/ET/XIX/198
      marché; Soudat, Jean; Vagnet, Nicolas; Bontemps, Pierre (150.?-156.?); sculpteur; charpentier
    - Devis et marché de maçonnerie et de taille par Jean François, maître maçon et tailleur de pierres, envers Philipbert de Lorme, aumônier et architecte du roi, pour les travaux d'une chapelle à faire pour le roi en son parc de Saint-Germain-en-Laye., 31 mai 1555; MC/ET/XIX/198
      Histoire XVIe siècle (439 actes), par le personnel du Minutier, 1954-1986 (fichier papier entièrement dématérialisé; voir contexte dans le Plan d’orientation général - Notaires de Paris, guides thématiques du Minutier).
      devis; marché; François, Jean; Delorme, Philibert; maçon; tailleur de pierre; prêtre; architecte
    - Remontrances par Philippe et François BAULT, receveurs des aides et tailles de... et de Bourges, au sujet de la vente des offices de Raymond FORGET, secrétaire des finances de madame Marguerite, duchesse de Berry., 31 mai 1555; MC/ET/XIX/198
      acte de vente; Bourges (Cher); Forget, Raymond; Bault, Philippe; Bault, François; Savoie, Marguerite de France (1523-1574, duchesse de); trésorier payeur (Ancien Régime); secrétaire des finances (Ancien Régime)
    - Remontrances par Philippe BAULT, receveur des aides et tailles, et François BAULT, son frère, receveur des aides et tailles de Bourges, à Raymond FORGET, secrétaire des finances de madame Marguerite, duchesse de Berry, au sujet de la vente de leurs offices à vil prix, par Antoine BOHIER, trésorier de France et général des finances en la résidence de Bourges., 31 mai 1555; MC/ET/XIX/198
      acte de vente; Bourges (Cher); Bault, Philippe; Bault, François; Forget, Raymond; Bohier, Antoine (14..-1565); Marguerite de France (duchesse de Savoie, 1523-1574); trésorier payeur (Ancien Régime); trésorier de France (Ancien Régime); magistrat; intendant particulier (Ancien Régime); comptable
    - Marché entre Philibert de Lorme, architecte du roi, et Benoit Leboucher, fondeur, pour la fonte du cerf et des quatre chiens à Anet., 1er juin 1555; MC/ET/XIX/198
      marché; Delorme, Philibert; Leboucher, Benoit; architecte; fondeur
    - Georges ALBRETH, marchand allemand fréquentant les foires de Lyon, procureur d'Anne de LUGNY., 5 juin 1555; MC/ET/XIX/198
      Albreth, Georges; Lugny, Anne de; commerçant
    - Achat par Pellonne de BOUZIN, veuve de Jean CLEBERG, d'Anne de LUGNY, dame de Ruffey et de Branges, veuve de Philibert de LA CHAMBRE, de la seigneurie de Saint-Trivier., 5 juin 1555; MC/ET/XIX/198
      acte de vente; Saint-Trivier-sur-Moignans (Ain); Bouzin, Pellonne de; Cleberg, Jean; Lugny, Anne de (152.?-....); La Chambre, Philibert de
    - Créance d'Anne de LUGNY sur Pellonne de BOUZIN, veuve de Jean CLEBERG, seigneur de Champ, valet de chambre ordinaire du roi (décédé)., 5 juin 1555; MC/ET/XIX/198
      obligation; Cleberg, Jean; Lugny, Anne de; Bouzin, Pellonne de; employé de maison
    - Procuration donnée par Anne de LUGNY, dame de Ruffey et de Branges, veuve de Philibert de LA CHAMBRE, à Léonard de CHASTEAUNEUF, seigneur de Marcillac en Auvergne, et à Georges ALBRETH, allemand fréquentant les foires de Lyon, pour recouvrer de Pellonne de BOUZIN, dame de Champ, veuve de Jean CLEBERG, surnommé le bon, seigneur de Champ, valet de chambre ordinaire du roi, au nom et comme tutrice de David CLEBERG, son fils, 19.000 l.t. de la cession de la seigneurie de Saint-Trivier en Dombes, payables à la foire de Pâques dernière., 5 juin 1555; MC/ET/XIX/198
      procuration; Lyon (Rhône); Saint-Trivier-sur-Moignans (Ain); Allemagne; Lugny, Anne de (152.?-....); La Chambre, Philibert de; Chasteauneuf, Léonard de; Albreth, Georges; Bouzin, Pellonne de; Cleberg, Jean; Cleberg, David; officier de la Chambre du roi (Ancien Régime)
    - Marché entre Jean Potier, maître maçon et tailleur de pierre, Laurent Laugeois, maçon, briquetier, et Philibert Delorme, architecte du roi, pour des ouvrages de maçonnerie et de taille de pierre à faire en la galerie, la chapelle et un pavillon du château de Saint-Léger-en-Yvelines., 12 juin 1555; MC/RS//134
      MC/ET/XIX/198
      marché; Saint-Léger-en-Yvelines (Yvelines); Delorme, Philibert (1510?-1570); Laugeois, Laurent; Potier, Jean; maçon; tailleur de pierre; architecte; maçon
    - Devis et marché de maçonnerie et taille de pierres par Nicolas Berault, maître maçon, envers Philibert Chesneau, marchand, bourgeois de Paris, pour la construction d'une maison sur une place sise rue de la Mortellerie, avec croquis au dos., 19 juin 1555; MC/ET/XIX/198
      devis; marché; Mortellerie (rue de la); Berault, Nicolas; Chesneau, Philibert; maçon; commerçant
    - Marché de maçonnerie par Nicolas BERAULT, maître maçon, envers Phil. CHESNAULT, marchand bourgeois de Paris, pour une maison neuve, rue de La Mortellerie., 19 juin 1555; MC/ET/XIX/198
      marché; Mortellerie (rue de la); Bérault, Nicolas; Chesnault, Phil.; maçon
    - Marché pour la construction de la maison de Phil. CHESNEAU, marchand bourgeois de Paris, rue de la Mortellerie, concernant Pierre LESCHAULDE, maître charpentier., 19 juin 1555; MC/ET/XIX/198
      marché; Mortellerie (rue de la); Leschaudé, Pierre; Chesneau, Phil.; charpentier
    - Marché fait entre Philibert CHESNEAU, marchand bourgeois de Paris, et Nicolas BERAULT, maître maçon, pour la construction d'une maison, rue de la Mortellerie, et avec Pierre LESCHAULDE, charpentier., 19 juin 1555; MC/ET/XIX/198
      marché; Mortellerie (rue de la); Chesneau, Philibert; Berault, Nicolas; Leschauldé, Pierre; maçon; charpentier
    - Devis et marché de charpenterie, par Pierre LESCHAULDE, maître charpentier, envers Philibert CHESNEAU, marchand et bourgeois de Paris, pour la construction de sa maison, rue de la Mortellerie., 19 juin 1555; MC/ET/XIX/198
      devis; marché; Mortellerie (rue de la); Leschauldé, Pierre; Chesneau, Philibert; charpentier
    - Devis et marché de charpenterie par Pierre Leschaulde, maître charpentier, envers Philibert Chesneau, marchand, bourgeois de Paris, pour la construction d'une maison en deux corps de logis sise rue de la Mortellerie., 19 juin 1555; MC/ET/XIX/198
      devis; marché; Mortellerie (rue de la); Leschaulde, Pierre; Chesneau, Philibert; charpentier; commerçant
    - Contrat de mariage entre René Boivin, maître tapissier, et de Madeleine Boucher, nièce de Prudence Flovent, veuve de Pierre Hoguez, maître peintre., 20 juin 1555; MC/ET/XIX/198
      Contrats de mariage XVIe siècle (1315 actes), par Catherine Grodecki, Madeleine Jurgens, Louis Collard, 1954-1986 (fichier papier entièrement dématérialisé; voir contexte dans le Plan d’orientation général - Notaires de Paris, guides thématiques du Minutier).
      Date de création de la notice: 2003
      contrat de mariage; Boivin, René; Boucher, Madeleine; Flovent, Prudence; Hoguez, Pierre; tapissier; peintre
    - Constitution de rente par Pierre GOBELIN, marchand à Saint-Marcel-lès-Paris, au profit de Jacques GOBELIN, son frère, conseiller du roi et correcteur de ses comptes., 20 juin 1555; MC/ET/XIX/198
      constitution de rente; Saint-Marcel (faubourg); Gobelin, Pierre; Gobelin, Jacques; commerçant; magistrat
    - Constitution de rente concernant Jacques Gobelin, conseiller du roi et correcteur de ses comptes., 20 juin 1555; MC/ET/XIX/198
      constitution de rente; Gobelin, Jacques
    - Bail à ferme pour six ans par Philibert de Lorme, aumônier ordinaire et architecte du roi, prieur de Villepreux, à Guillaume Denise, marchand à Villepreux, des revenus de son prieuré dudit lieu., 22 juin 1555; MC/ET/XIX/198
      bail; Villepreux (Yvelines); Delorme, Philibert; Denise, Guillaume; architecte; prêtre
    - Constitution de rente concernant Bonaventure LESPREVIER, dame de La Noue et autres lieux, veuve de François de LA NOUE (et autres actes dans cette même liasse)., 24 juin 1555; MC/ET/XIX/198
      constitution de rente; La Noue, François de; Lesprevier, Bonaventure
    - Procuration concernant Jean de QUATRECORDONS, concierge des Héronnières du château de Fontainebleau., 24 juin 1555; MC/ET/XIX/198
      procuration; Fontainebleau (Seine-et-Marne, château de); Quatrecordons, Jean de; concierge
    - Approbation par Philibert de Lorme, architecte, aumônier ordinaire du roi, abbé d'Ivry, Saint-Eloi et Saint-Barthélémy de Noyon, de la vente faite par Robin Revenu, marchand citoyen de Lyon, et Jeanne de Lorme, veuve de Christophe Burlet, capitaine et châtelain de Saint-Symphorien d'Ozon ses procureurs,à Jean Girard, contrôleur de l'artillerie du Roi, des 4/7èmes parties d'une grange appelée la Fonderie, sise à Symandre en Dauphiné (Simandres, 69), dont il est propriétaire en partie comme héritier dudit Christophe Burlet., 5 juillet 1555; MC/ET/XIX/198
      ratification; Lyon (Rhône); Delorme, Philibert; Revenu, Robin; Delorme, Jeanne; Burlet, Christophe; Girard, Jean; architecte; prêtre; abbé; abbé
    - Marché fait par Philippe Poireau, maître peintre, avec Michel Bonnet, maître maçon, demeurant rue de la Mortellerie, pour des travaux de maçonnerie que feu Jean Chauvin, aussi maître maçon, gendre dudit Poireau, avait promis de faire à Servon en Brie pour le sieur du lieu (marché du 22 janvier 1555)., 10 juillet 1555; MC/ET/XIX/198
      marché; Mortellerie (rue de la); Servon (Seine-et-Marne); Poireau, Philippe; Bonnet, Michel; Chauvin, Jean; peintre; maçon
    - Vente et procuration donnée par Guillaume BERTHELEMY, contrôleur ordinaire des guerres, demeurant à Paris, et Adrien LE NAGUET, seigneur de Formenville, demeurant à Honfleur, à Jean FLAVART, marchand à Paris, pour vendre la moitié et un quart de l'autre moitié leur appartenant, d'un navire nommé l'Adrienne de Honfleur, duquel est maître Jean RUFFIN, dit Sotteville, avec ses agrès, appareils, artillerie, munitions., 16 juillet 1555; MC/ET/XIX/198
      acte de vente; procuration; Honfleur (Calvados); Berthélemy, Guillaume; Le Naguet, Adrien; Flavart, Jean; Ruffin, Jean; contrôleur des guerres (Ancien Régime); commerçant
    - HONFLEUR.- Vente de navire par Guillaume BARTHELEMY et Adrien LE NAGUET, seigneur de Formenville, demeurant à.., 16 juillet 1555; MC/ET/XIX/198
      acte de vente; Barthélemy, Guillaume; Le Naguet, Adrien
    - Vente du navire l''Adrienne', à Honfleur, concernant Adrien LE NAGUET, seigneur de Formenville, demeurant à Honfleur., 16 juillet 1555; MC/ET/XIX/198
      acte de vente; Honfleur (Calvados); Le Naguet, Adrien
    - Procuration pour la vente d'un navire à Honfleur concernant Guillaume BERTHELEMY, contrôleur ordinaire des guerres., 16 juillet 1555; MC/ET/XIX/198
      procuration; Honfleur (Calvados); Berthélémy, Guillaume; contrôleur des guerres (Ancien Régime)
    - Marché de maçonnerie par Jean Arcillon, maçon, tailleur de pierres, rue des Vertus, pour l'achèvement de l'Église de Fontenay, sur le bois de Vincennes (5 travées voûtées d'ogives avec arcs-boutants et butées, 'sous-esles')., 18 juillet 1555; MC/ET/XIX/198
      marché; Vertus (rue des); Arcillon, Jean; maçon; tailleur de pierre
    - Voûtement de trois travées de la nef. - Marché par Jean Arcillon, maçon et tailleur de pierres rue des Vertus, près le Temple, envers Nicolas Hericourt et Guillaume Berault, marguilliers de l'église de Fontenay sur le bois de Vincennes, et Germain Minguet, procureur syndic du lieu, pour faire les ouvrages de maçonnerie et de taille qui suivent pour l'achèvement de leur église (...). [Eglise de Fontenay-sous-Bois], 18 juillet 1555; MC/ET/XIX/198
      Les travaux seront commencés si tôt que les marguilliers auront fait arriver la pierre et les matériaux, qu'ils s'engagent à fournir à leurs dépens 'fors seullement les chasbles qu'il conviendra pour monter les pierres du bas en hault, que led. Arcillon sera tenu se fournir et querir...'. Le marché est conclu à raison de 45 sols tournois la toise de maçonnerie, de peines d'ouvriers seulement, toisée aux us et coutumes de Paris.
      Documents du Minutier central des notaires de Paris, Histoire de l'art au XVIe siècle (1540-1600) [525 actes], par Catherine Grodecki, tome I, Architecture, vitrerie, menuiserie, tapisserie, jardins, Paris, Archives nationales, 1985, p. 207, notice n° 266 (instrument de recherche imprimé dématérialisé, certaines notices sont plus détaillées dans la version intégrale accessible en ligne par la rubrique 'Autres instruments de recherche', voir contexte dans le Plan d’orientation général - Notaires de Paris, guides thématiques du Minutier).
    - Marché fait par Philibert de Lorme, commissaire ordonné sur le fait des édifices et bâtiments du roi, et de la sépulture du feu roi François, avec Nicolas Prunier, voiturier par eau et par terre pour le transport d'Orléans à Paris des pièces de marbre destinées audit tombeau., 19 juillet 1555; MC/ET/XIX/198
      marché; Delorme, Philibert; Prunier, Nicolas; architecte; transporteur de marchandises
    - Marché de transport de pièces de marbre destinées au tombeau de François Ier, en l'église abbatiale de Saint-Denis, par Philibert de LORME, d'Orléans à Paris., 19 juillet 1555; MC/ET/XIX/198
      marché; Saint-Denis (Seine-Saint-Denis); Orléans (Loiret); Delorme, Philibert (1510?-1570); François Ier (roi de France, 1494-1547)
    - Approbation des comptes des fermiers commis à l'administration des biens de Thibault de VITRY, seigneur de Crépières, et de ses première et seconde femme, concernant Dimitre PALEOLOGUE, capitaine des Tournelles, exécuteur testamentaire de Jeanne de VITRY, jadis sa femme., 27 juillet 1555; MC/ET/XIX/198
      ratification; Tournelles (hôtel des); Paléologue, Dimitri; Vitry, Thibault de; Vitry, Jeanne de
    - Succession concernant Thibault de VITRY, seigneur de Crepières., 27 juillet 1555; MC/ET/XIX/198
      partage; Vitry, Thibault de
    - Marché de menuiserie par Gilles Rousseau, compagnon menuisier, demeurant rue Traverse-Cadier, envers noble homme Claude de Marle, sieur de Vaugien, pour faire un lambris de garde-robe ouvragé., 30 juillet 1555; MC/ET/XIX/198
      marché; Traverse-Cadier (rue de la); Rousseau, Gilles; Marle, Claude de; menuisier
    - Marché de menuiserie entre Claude de MARLE, seigneur de Vaugien, pour le lambris d'une garde-robe, et Gilles ROUSSEAU, compagnon menuisier, rue Traverse-Cadier., 30 juillet 1555; MC/ET/XIX/198
    - Marché de menuiserie par Gilles ROUSSEAU, compagnon menuisier, envers Claude de MARLE, seigneur de 'Vaugien', pour lui faire le lambris d'une garde-robe et un petit porche à colonnes toscanes, surmonté d'un tableau fourni par lui, à placer dans un cadre à corniche, frise, architrave et frontispice., 30 juillet 1555; MC/ET/XIX/198
      marché; Marle, Claude de; Rousseau, Gilles; menuisier
    - Menuiserie d'une garderobe. - Promesse de Gilles Rousseau, compagnon menuisier rue Traverse-Cadier, près les Enfants-Rouges, à Claude de Marle, écuyer, sieur de Vaugien, de faire les ouvrages de menuiserie qui s'ensuivent (...). [Manoir de Vaugien], 30 juillet 1555 - 29 août 1555; MC/ET/XIX/198
      Le marché est conclu à raison de 18 livres 18 sols tournois pour l'ensemble des ouvrages, qui devront être rendus parfaits en la ville de Paris le dernier jour d'août, à charge pour le sieur de Marle de les faire transporter à ses frais au lieu de Vaugien et au menuisier d'aller y 'redresser, rassambler et attacher lad. besongne' à ses propres coûts.
      A la suite: 1555, 29 août. Quittance de Gilles Rousseau de 68 sols tournois sur le prix des ouvrages.
      Documents du Minutier central des notaires de Paris, Histoire de l'art au XVIe siècle (1540-1600) [525 actes], par Catherine Grodecki, tome I, Architecture, vitrerie, menuiserie, tapisserie, jardins, Paris, Archives nationales, 1985, p. 148, notice n° 178 (instrument de recherche imprimé dématérialisé, certaines notices sont plus détaillées dans la version intégrale accessible en ligne par la rubrique 'Autres instruments de recherche', voir contexte dans le Plan d’orientation général - Notaires de Paris, guides thématiques du Minutier).
    - Marché par Pierre Bontemps, sculpteur, envers Philibert de Lorme, pour la sculpture en marbre de la cheminée des quatre saisons au Château de Fontainebleau., 12 août 1555; MC/ET/XIX/198
      M. Roy, I, 169, 181
      marché; Fontainebleau (Seine-et-Marne, château de); Bontemps, Pierre; Lorme, Philibert de; sculpteur
    - Constitution de procureurs par Philiebrt de Lorme, abbé d'Ivry et de Saint-Barthélémy de Noyon, pour exercer la justice et recouvrir les revenus de son abbaye de Saint-Barthélémy de Noyon., 12 août 1555; MC/ET/XIX/198
      procuration; Noyon (Oise); Delorme, Philibert; abbé; abbé
    - Bail pour quatre ans par Philibert de Lorme, abbé comendataire des abbayes d'Ivry, Saint-Eloi et Saint-Barthélémy de Noyon, aumônier ordinaire du roi, des revenus de son abbaye de Saint-Barthélémy de Noyon., 12 août 1555; MC/ET/XIX/198
      bail; Delorme, Philibert; abbé; prêtre
  - Minutes. 1555, septembre - décembre, septembre - décembre 1555; MC/ET/XIX/199
    - Marché de transport de pierres pour la construction du Louvre concernant Guillaume GUILLAIN, maître des oeuvres de maçonnerie du Louvre., 18 décembre 1554; MC/ET/XIX/199
      marché; Louvre (palais du); Guillain, Guillaume; maçon
    - Marché de menuiserie pour la maison de Pierre Bontemps, sculpteur et imagier, sise en la couture Sainte-Catherine., 3 septembre 1555; MC/ET/XIX/199
      marché; Couture-Sainte-Catherine (rue de la); Bontemps, Pierre (150.?-156.?); sculpteur; dessinateur
    - Marché par Jean Roux, menuisier, envers Pierre Bontemps, sculpteur du roi, bourgeois de Paris, pour faire la menuiserie de la maison que le sculpteur fait construire en la culture Sainte-Catherine (dans Maurice Roy, tome I, page 402)., 3 septembre 1555; MC/ET/XIX/199
      marché; Couture-Sainte-Catherine (rue de la); Roux, Jean; Bontemps, Pierre (150.?-156.?); sculpteur; menuisier
    - Etienne LE PELLETIER, seigneur de Grigon, avocat au Parlement, procureur de Charles de LA ROCHEFOUCAULD., 18 septembre 1555; MC/ET/XIX/199
      Le Pelletier, Etienne; La Rochefoucauld, Charles de (1520-1583); avocat au parlement (Ancien Régime)
    - Bail à loyer d'un ouvroir et salle basse, dans la maison du seigneur de Fosseux, rue Saint-Antoine, concernant Raoullant POULLET, maître fourbisseur et garnisseur d'épées, bourgeois de Paris, commissaire commis par justice au régime et gouvernement de la moitié de ladite maison., 18 septembre 1555; MC/ET/XIX/199
      bail; Saint-Antoine (rue); Poullet, Roland; armurier
    - Procuration par Charles de LA ROCHEFOUCAULD, seigneur de Barbezieux, Lignières, Meillant et Chaumont-sur-Loire, grand sénéchal de Guyenne, gentilhomme ordinaire de la chambre du roi, à Etienne LE PELLETIER, seigneur de Grignon, avocat au Parlement, pour recevoir de Claude PIGNOT et Jean GROSMY, marchands à Issoudun, et fermier des terres et seigneuries de Lignières, Theze et Reze, le reliquat de leur compte de leur dite ferme., 18 septembre 1555; MC/ET/XIX/199
      procuration; Issoudun (Indre); Lignières (Cher); Thenay (Indre); Rezay (Cher); La Rochefoucauld, Charles de (1520-1583); Le Pelletier, Etienne; Pignot, Claude; Grosmy, Jean; juge; officier de la Chambre du roi (Ancien Régime); avocat au parlement (Ancien Régime); commerçant; administrateur
    - Marché par Jean Mayart, sculpteur, envers Philibert de Lorme, architecte du roi, pour réparer la cire d'un grand cerf et de quatre chiens faits de cire, alors à l'Arsenal du roi pour être fondus, moyennant 100 livres tournois., 22 octobre 1555; MC/ET/XIX/199
      marché; Delorme, Philiebtr; Mayart, Jean; architecte; sculpteur
    - Bronze (marché de ' réparure ') MAYART (Jean), marché envers Philibert de LORME..., pour réparer la cire d'un cerf et de quatre chiens en bronze pour le château d'Anet (M.Roy, I, 305, 319), 22 octobre 1555; MC/ET/XIX/199
      marché; Anet (Eure-et-Loir, château d'); Mayart, Jean; Lorme, Philibert de
    - Contrat de mariage entre Marguerite Payen I, fille de Guillaume Payen I, notaire au Châtelet, et de Catherine Garnier, sa femme, et Nicolas Delavigne, praticien en cour laie., 25 octobre 1555; MC/ET/XIX/199
      Notaires des XVIe-XVIIIe siècles (4153 actes), par Claire Béchu, Catherine Grodecki, Marie-Antoinette Fleury, Madeleine Jurgens, Marie-Françoise Limon-Bonnet, Pierre-Yves Louis, Xenia Pamfilova, Isabelle Pebay, v. 1950, 1986-1994 (fichier papier entièrement dématérialisé; voir contexte dans le Plan d’orientation général - Notaires de Paris, guides thématiques du Minutier).
      contrat de mariage; Payen I, Guillaume; Payen, Marguerite; Garnier, Catherine; Delavigne, Nicolas; notaire; juriste
    - Contrat de mariage entre Marguerite Payen, fille de Guillaume Payen, notaire au Châtelet, et Nicolas Delavigne, praticien en cour laie., 25 octobre 1555; MC/ET/XIX/199
      contrat de mariage; Delavigne, Nicolas; Payen, Marguerite; Payen, Guillaume; notaire; juriste
    - Rente concernant Jean Macon, maître maçon., 26 octobre 1555; MC/ET/XIX/199
      constitution de rente; Macon, Jean; maçon
    - Rente concernant Nicolas de LISLE, maître maçon, et Jean MACON, aussi maître maçon., 26 octobre 1555; MC/ET/XIX/199
      constitution de rente; Delisle, Nicolas; Maçon, Jean; maçon
    - Procuration générale de Pierre Bontemps, sculpteur du roi, à Catherine de Moulineaux, sa femme, pour administrer leurs biens (dans Maurice Roy)., 10 novembre 1555; MC/ET/XIX/199
      procuration; Bontemps, Pierre (150.?-156.?); Moulineaux, Catherine de; sculpteur
    - DELISLE (Nicolas de), maître maçon. Marché fait par - envers Servais ESCOFFIER, marchand bourgeois de Paris, pour une clôture de séparation entre la maison dudit ESCOFFIER, rue Diane, en la Couture Sainte-Catherine., 10 novembre 1555; MC/ET/XIX/199
      marché; Delisle, Nicolas de; Escoffier, Servais; maçon; commerçant
    - Marché de couverture par Jean Delaigle, maître couvreur de maison, envers Cantienne de Maisières, veuve de Jean Bouyn, marchand, pour des travaux de couverture dans sa maison du faubourg Saint-Germain près de l'Hôtel-Dieu neuf de Saint-Germain en face du Louvre., 18 novembre 1555; MC/ET/XIX/199